臺灣桃園地方法院刑事判決　　　　　　　　　　　　九十一年度易字第一三二號
　　公　訴　人　臺灣桃園地方法院檢察署檢察官
　　被　　　告　甲○○
右列被告因竊盜案件，經檢察官提起公訴（九十一年度偵字第九六一五號），本院判
決如左：
    主      文
甲○○攜帶兇器毀越安全設備於夜間侵入住宅竊盜，累犯，處有期徒刑拾壹月。
扣案之固定鉗、鉗子、老虎鉗、大小一字起子、尖嘴鉗、瑞士萬用刀、手電筒各壹支
及麻手套壹雙均沒收。
    事      實
一、甲○○（原名李憲發，於八十七年十二月四日改名）有下列前案紀錄：
  (一)曾因犯竊盜罪，於民國（下同）八十七年八月二十五日，經本院以八十七年易字
    第一八八二號判處有期徒刑七月，嗣於八十七年十月十七日確定。
  (二)又因犯贓物罪，於八十八年二月十二日，經本院以八十七年易字第三三二三號判
    處有期徒刑七月，嗣於八十八年三月二十六日確定。
  (三)嗣前開二罪於八十八年七月一日，經本院以八十八年聲字第一八五五號裁定應執
    行有期徒刑一年，嗣於八十八年七月十七日確定，並於八十七年十二月十六日刑
    期起算，指揮書執畢日期為八十八年十二月十五日。
  (四)又因犯攜帶兇器竊盜罪，於八十九年五月二十四日，經本院以八十九年易字第一
    ０八五號判處有期徒刑十月，嗣於八十九年八月十五日確定，並於八十九年九月
    十八日刑期起算，指揮書執畢日期為九十年六月一日。
二、詎仍不知悔改，於九十一年五月十八日凌晨一時三十分許夜間，基於意圖為自己
    不法所有之竊盜犯意，手戴麻手套，並持手電筒及客觀上具有危險性且可作為兇
    器使用之固定鉗、鉗子、老虎鉗、大小一字起子、尖嘴鉗、瑞士萬用刀各一支為
    工具，拔開窗戶上鐵欄加以破壞後，自窗戶爬進而侵入桃園縣平鎮市廣興里五鄰
    廣興十一號丙○○之住宅，下手竊取屋內古甕四個、古製鏡檯一座、油紙傘四支
    、瓷盤十二個、沙鍋二個、舊型喇叭二個、菜盤一個等物得手。
三、嗣甲○○因侵入前開住宅時觸動保全系統警鈴，旋為趕來查看之保全公司保全員
    劉冠群、乙○○報警於同日凌晨三時四十五分許查獲，並扣得甲○○所有供其犯
    罪所用之工具固定鉗、鉗子、老虎鉗、大小一字起子、尖嘴鉗、瑞士萬用刀、手
    電筒各一支及麻手套一雙。
四、案經桃園縣警察局平鎮分局報請臺灣桃園地方法院檢察署檢察官偵查起訴。
    理      由
一、被告之供述及辯解：
    訊據被告固不否認於夜間侵入前開住宅，惟否認有何竊盜之犯行，辯稱：因為那
    個古厝已經很舊，門也沒鎖，我以為房子要拆掉了，裡面東西沒人要，所以我才
    進去，我根本不知道那是有人住的，窗戶也不是我弄壞的；外面庭院的地方鐵門
    架的木頭被我撬起來翻進去的，事實上那只是板模圍成的東西；（古甕等物）那
    都是在房子外面就看到的，我真的是以為那是沒人要的；這些東西（指查獲工具
    ）除了手電筒其他都不是我的，是現場的；我也完全沒有進入屋內，當時我是跑
    到屋頂去，本來要翻圍牆，卻有二、三個保全員在後面追我，所以我就跑到屋頂
    上躲云云。
二、認定犯罪事實所憑之證據及理由：
  (一)然查，右揭事實，迭據被告於警偵訊中坦承不諱，核與證人即發現被告竊盜之報
    全公司人員劉冠群、乙○○於警訊中指述之情節相符，並有照片八幀及贓物認領
    收據乙紙附於偵查卷內可稽。此外，復有同經被告分別於警偵訊中坦承所有之固
    定鉗、鉗子、老虎鉗、大小一字起子、尖嘴鉗、瑞士萬用刀、手電筒各一支及麻
    手套一雙扣案可資佐證，事證已明。
  (二)雖被告嗣於審理中翻異前詞，否認竊盜，置辯如上。惟案重初供，被告嗣於本院
    所為之翻異，既與警偵訊中所供不符，空言否認，顯屬事後卸責之詞，不足採信
    。況其於審判期日亦自承：我的確是有意圖想要進去看有何東西可以拿等語，自
    堪認其確有本件竊盜犯行，足以認定，自應依法論科。
三、法律適用：
  (一)按刑法第三百二十一條第一項第三款規定之攜帶兇器竊盜罪，乃指行為人攜帶兇
    器有行兇之可能，客觀上足以致人死傷而具有危險性，至其主觀上有無持以行兇
    或反抗之意思，尚非所問。查本件被告實施竊盜犯行時攜帶之固定鉗、鉗子、老
    虎鉗、大小一字起子、尖嘴鉗、瑞士萬用刀各一支，於客觀上足以致人死傷，並
    對人之身體、生命構成威脅，顯屬前開法文所稱之兇器，被告攜帶之進行竊盜，
    核犯前開條項規定之攜帶凶器竊盜罪。
  (二)又本件竊盜地點之桃園縣平鎮市廣興里五鄰廣興十一號，雖屋主丙○○不在國內
    ，惟其已委託保全公司裝設安全系統並加以管理，業據證人劉冠群、乙○○證述
    在卷。另徵以卷附照片顯示屋內仍設有床、衣櫃、書桌及電視等家具電器，自堪
    認該處仍具住宅之性質。故被告於夜間侵入上址進行竊盜，另成立同條項第一款
    之於夜間侵入住宅竊盜罪。
  (三)又被告竊盜時，既已毀壞窗戶上之鐵條後爬入，使前開安全之設備失其防閑之效
    用，自應構同條項第二款之毀越其他安全設備而侵入竊盜罪。
  (四)又刑法第三百二十一條第一項所列各款為竊盜罪之加重條件，如犯竊盜罪兼具數
    款加重情形時，因竊盜行為祇有一個，仍成立一罪，不能認為法律競合或犯罪競
    合，但判決主文應將各種加重情形順序揭明，理由並應引用各款，俾相適應（最
    高法院六十九年度台上第三九四五號判例意旨參照）。核被告所為，係犯刑法第
    三百二十一條第一項第三、二、一款之攜帶兇器毀越其他安全設備於夜間侵入住
    宅竊盜罪。
  (五)被告曾有如事實欄所載之前案紀錄，最近一次係因犯攜帶兇器竊盜罪，於八十九
    年五月二十四日，經本院以八十九年易字第一０八五號判處有期徒刑十月，嗣於
    八十九年八月十五日確定，並於八十九年九月十八日刑期起算，指揮書執畢日期
    為九十年六月一日，此有台灣桃園地方法院檢察署刑案資料查註紀錄表及台灣高
    等法院被告全國前案紀錄表各乙件存卷可按，其於刑之執行完畢後五年內再犯本
    件有期徒刑以上之罪，為累犯，應依法加重其刑。
四、科刑及其審酌事項：
    爰審酌被告甲○○累有前科，素行惡劣，猶屢不知悛悔，復犯本件加重竊盜罪行
    ，實不宜再加寬貸，惟念其犯行單一，手段尚屬平和，又僅竊得古甕、鏡台等老
    舊之物，價值難認高昂，損害容非重大，雖事後翻異前詞妄予強辯，仍對其行為
    深表悔意，因認公訴人所求處有期徒刑一年刑度，容屬過重，乃量處如主文所示
    之刑，以示懲誡。
五、沒收：
    扣案之固定鉗、鉗子、老虎鉗、大小一字起子、尖嘴鉗、瑞士萬用刀、手電筒各
    一支及麻手套一雙，為被告甲○○所有，供其犯罪所用之物，併予宣告沒收。
六、不諭知交付強制工作之說明：
    另公訴人固以被告有多次竊盜前科，又於此次攜帶多個可為兇器之工具深夜侵入
    住宅竊盜，顯有犯罪習慣，自應予以矯治，請依竊盜犯贓物犯保安處分條例第三
    條第一項、第五條第一項諭知被告於刑前強制工作三年等語。然查，前開條文規
    定須判處一年以上有期徒刑，方得諭知強制工作，按本件既僅科處被告有期徒刑
    十一月，自不得宣付此項從刑，併予敘明。
據上論斷，應依刑事訴訟法第二百九十九條第一項前段，刑法第三百二十一條第一項
第一款、第二款、第三款、第四十七條、第三十八條第一項第二款，判決如主文。
本案經檢察官陳美華到庭執行職務。
中      華      民      國    九十一    年      七      月     十六     日
                                    臺灣桃園地方法院刑事第五庭
                                        法      官  江  德  民
右正本證明與原本無異。
如不服本判決，應於判決送達後十日內向本院提出上訴狀（須附繕本）。
                                        法院書記官  常  毓  生
中      華      民      國    九十一    年      七      月      十六    日
附論罪科刑依據之法條：
刑法第三百廿一條第一項：
犯竊盜罪而有左列情形之一者，處六月以上五年以下有期徒刑：
一、於夜間侵入住宅或有人居住之建築物、船艦，或隱匿其內而犯之者。
二、毀越門扇、牆垣或其他安全設備而犯之者。
三、攜帶兇器而犯之者。
四、結夥三人以上而犯之者。
五、乘火災、水災或其他災害之際而犯之者
六、在車站或埠頭而犯之者。
